【裁判字號】    97,交聲,2944
【裁判日期】    971225
【裁判案由】    違反道路交通管理處罰條例聲明異議
【裁判全文】
臺灣臺北地方法院交通事件裁定        97年度交聲字第2943號
原處分機關  臺北市交通事件裁決所
異  議  人
即受處分人  甲○○
上列異議人即受處分人因違反道路交通管理處罰條例案件，對於
臺北市交通事件裁決所民國97年10月22日所為之二件處分（原處
分案號：北市裁罰字第裁22-AN0000000號、第裁22-AN0000000號
），聲明異議，本院裁定如下：
    主  文
異議駁回。
    理  由
一、原處分意旨略以：異議人即受處分人甲○○所有之車牌號碼
    DE-6391號自用小客車，於民國97年8月9日上午11時40分許
    、同年月12日夜間11時22分許，在臺北市○○○路○段141巷
    8 號前，經警逕行舉發「在禁止臨時停車處所停車」之違規
    ，嗣受處分人於應到案日期前提出申訴，經舉發單位調查結
    果，仍認受處分人有前開違規事實，原處分機關乃依道路交
    通管理處罰條例第56條第1項第1款之規定，於97年10月22日
    ，就受處分人前開違規行為各裁處罰鍰新臺幣900元。
二、依受處分人異議狀所載，則否認有前揭違規行為，並辯稱：
    伊認為現今私設紅線的情形相當浮濫，所以有上臺北市交通
    管制工程處網站內查詢，確認該處並未標示紅線才停放車輛
    ，伊信任該網站公布的資料，自不應被裁罰云云。
三、按禁止臨時停車線為紅色實線，用以指示禁止臨時停車路段
    ，道路交通標誌標線號誌設置規則第169 條第1 項、第2 項
    定有明文，而禁止臨時停車處所不得停車，道路交通安全規
    則第112 條第1 項第1 款亦有明文。又汽車駕駛人停車時，
    在禁止臨時停車處所停車者，處新臺幣（下同）600 元以上
    1,200 元以下罰鍰，道路交通管理處罰條例第56條第1 項第
    1 款亦有明文。經查：
    (一)本件受處分人所有之上開自小客車，確有分別於前揭時、
      地，停放在劃有紅線路段之事實，為受處分人所不爭執，
      並有舉發照片附卷可稽。依上開舉發照片觀之，受處分人
      所有上開車輛停放之地點，確係劃設有紅色實線，顯見該
      處屬於禁止臨時停車之處所，甚為明確。
    (二)本件違規地點之紅線係臺北市交通管制工程處列管之公有
      設施，有該處97年10月2日北市交工程字第09734164800號
      函在卷可憑。足認於上開路段所劃設禁止臨時停車之紅色
      實線，確係由主管機關所劃設，受處分人既係領有合格駕
      駛執照之駕駛人，其對於劃設紅色實線「禁止臨時停車」
      處所之意義，自應知之甚稔，該紅線既係合法劃設，即為
      有效之交通管制規定而應受遵循，在該劃設措施確屬合法
      存在前提下，受處分人自應遵守該標線之指示不得停車，
      以維持道路交通標線之設置目的，實屬當然。
    (三)受處分人雖提出自行至臺北市交通管制工程處網站列印的
      查詢資料，並以前詞否認有違規之情。惟按道路交通管理
      處罰條例第4條第1項規定，駕駛人駕駛車輛或行人在道路
      上，應遵守道路交通標誌、標線、號誌之指示、警告、禁
      制規定。是依該規定，受處分人於前揭時地駕車、能否在
      該處停車，自應以劃設於上開道路現場之標線設置情形判
      斷，絕非以其自行上網至前開網站查詢所得之資料為依據
      。此觀上開網站在供查詢紅黃線資料時，在首頁即已明確
      表示：「歡迎使用本系統…本查詢系統之紅黃線資料僅供
      參考，執法單位舉發違規事證將以現場繪設標線為準，敬
      請留意」等語，更足以證明。從而受處分人前揭所辯，無
      非係卸責之詞，自不足採。
四、綜上所述，受處分人所有之上開車輛確有於前揭時、地，在
    劃設有紅線禁止臨時停車處所違規停車之事實。從而，原處
    分機關依前揭道路交通管理處罰條例之規定，裁處受處分人
    罰鍰新臺幣900元，核無違誤，本件異議為無理由，應將其
    異議駁回。
據上論斷，應依道路交通案件處理辦法第19條，裁定如主文。
中    華    民    國    97    年    12    月    25    日
                              交通法庭法  官  許泰誠
以上正本證明與原本無異
如不服本裁定應於送達後5日內向本院提出抗告狀
                                      書記官  高菁菁
中    華    民    國    97    年    12    月    25    日


司法院資訊處製作；財團法人民間司法改革基金會備份。
